# 清算子企业财务数据纳入合并报表事项

提问人：金宝妈咪 时间：2020-11-19 19:37:00
请教陈版主，子公司自 2020 年 5 月开始进入自主清算期，自行组织清算工作，进行了人员遣散，资产变卖，债务清偿等工作，预计 2020 年清算工作不能全部完成。以下几个合并报表相关事项请教陈版主：
1. 子公司尚未完成清算工作，因此仍将子公司纳入 2020 年合并范围，即将子公司 2020 年 12 月 31 日的资产负债表、 2020 年 1 月至 12 月的利润表、现金流量表均纳入合并报表，该处理是否恰当？
2. 子公司 2020 年1-4月属于正常经营期，5-12月属于清算期，子公司将5-12月清算期间所发生的资产处置损益、债务清偿损益、员工遣散赔偿金、清算期间员工的工资及社保费用、清算审计费/评估费、清算期间的其他日常费用（主要包括办公室物业管理费、水电，租赁费，网络通信费，车辆使用维修费，办公费，法律咨询费等）均计入营业外支出-其他支出。如将子公司纳入合并范围，是否可以直接将子公司记入营业外支出的以上项目均在合并利润表中仍列示为”营业外支出“？是否需要将部分费用，例如清算审计费/评估费，清算期间的上述其他日常费用等重分类至合并利润表”管理费用“？具体清算期间发生的清算损益，费用支出列入合并利润表具体什么报表项目下是否有相关的划分标准？
3. 因合并报表是按持续经营假设编制，如将子公司以上列入营业外支出的项目在合并利润表中仍列示为”营业外支出“，合并营业外支出的附注明细项目如何填列合适呢？是否可以分为几大类：员工遣散赔偿金、资产处置损益、债务清偿损益、其他（将清算期间的其他日常费用均归入其他项）？
4. 截至 2020 年 12 月 31 日，清算子企业的资产负债表中的货币资金，其他应收款，固定资产，应付职工薪酬，应交税费，其他应付款均有余额，这些项目是否可以直接列示于合并资产负债表的相同报表项目即可，不用做其他处理？
5. 清算子企业， 2020 年1-12月归属于少数股东的清算前利润和清算期间损益在合并利润表中仍列示为“少数股东损益“，在合并所有者权益表中列示于少数股东权益-综合收益总额，体现为少数股东权益的本年减少，是否恰当？
以上事项，麻烦陈版主不吝赐教，感谢感谢！

回答人：chenyiwei
1 、可以。
2 、 3 、这些支出在母公司的合并报表层面需按持续经营基础进行调整，转入管理费用、资产处置损益等项目，参考《瑞华研究 2010 ～ 2019 汇编》之“问题3-2-116（子公司清算期间的合并报表问题）”。不应在母公司合并报表中列入营业外支出。
4 、 5 、可以。